# 无偿划入资产处理

提问人：于呈 时间：2019-02-19 21:50:38
陈老师抽空帮我指导下无偿划入处理，多谢！
军队将闲置业务资产无偿划入甲公司作为国家注资，增加甲公司实收资本，工商登记是否需要评估，财务入账按照账面价值入账是否可以？

回答人：chenyiwei
以非货币资产对公司投资，增加被投资公司的注册资本和实收资本，按《公司法》规定必须进行评估，不能直接按原账面值作价入账。